臺灣基隆地方法院刑事判決　　　　　　　 96年度易字第347號
公　訴　人　臺灣基隆地方法院檢察署檢察官
被　　　告　庚○○
上列被告因竊盜案件，經檢察官提起公訴（96年度偵緝字第269號），
本院判決如下：
    主  文
庚○○所犯附表所示之罪，所處附表所示之刑，應執行有期徒刑
壹年。
被訴竊盜基隆市○○街一四一號一樓財物部分，無罪。
    事  實
一、庚○○曾因竊盜案件，經本院以90年度基簡字第771 號判處
    有期徒刑3月確定，於91年5月25日執行完畢，又因竊盜及毒
    品案件，經本院分別以93年度訴字第250 號及94年度基簡字
    第26號判處有期徒刑10月、4 月確定，再經裁定定應執行刑
    為有期徒刑1年確定，於95年1月18日執行完畢。詎庚○○不
    知悔改，猶分別基於意圖為自己不法所有之犯意，先後為下
    列之竊盜行為：
  (一)庚○○於95年12月底某日，在基隆市○○路79巷1 號門口，
    竊取丁○○所有，置放該處之已損壞待售中古商的電視機1
    台。
  (二)庚○○於95年12月底某日，在基隆市○○街25號門口，竊取
    辛○○所有，置放該處之外套1件。
  (三)庚○○於95年12月底某日，在基隆市○○路22巷3弄6號門口
    ，竊取己○○所有，置放該處之雨傘1把。
  (四)庚○○於95年12月底某日，在基隆市○○路22巷3弄4號門口
    ，竊取戊○○所有，置放該處之拖鞋1雙。
  (五)庚○○於95年12月底某日，在基隆市○○路14號門口，竊取
    乙○○所有，置放該處價值新臺幣（下同）300 元之空酒瓶
    及紙箱。
  (六)庚○○於95年12月底某日，至基隆市○○街50號前，見該址
    為空屋，無人在內看管，認有機可趁，即動手拆除並竊取屋
    主甲○○所有之鋁門1扇（價值約1000元）。
  (七)庚○○於95年12月底某日，至基隆市○○路261 號前，見該
    址為空屋，無人在內看管，認有機可趁，即動手拆除並竊取
    價值約2000元之鐵門及鋁門窗（該屋屬基隆市政府所有之宿
    舍，歸子○○管理）。
  (八)庚○○於96年1月初某日，在基隆市○○路25號門口，竊取
    壬○○所有，置放該處之雨衣1件。
  (九)庚○○於96年1月初某日，在基隆市○○街13巷5之1 號前之
    土地公廟供桌上，竊取鄧吉信所有，置放該處價值約150 元
    之水果供品。
  (十)庚○○於96年1月初某日，在基隆市○○路509巷旁之集善寺
    供桌上，竊取癸○○○所有，置放該處價值約150 元之水果
    供品。
二、庚○○於96年1月24日9時40分左右，騎乘另案竊得之腳踏車
    ，途經基隆市○○○路118 巷口時，為警查獲（業經本院於
    96年3 月19日判處拘役30日確定），庚○○於同日應警詢時
    ，主動供出其犯有上開10件竊盜案件，自首而接受裁判。
三、案經基隆市警察局第一分局報告臺灣基隆地方法院檢察官偵
    查起訴
    理  由
壹、關於證據能力部分：
  (一)被告以外之人於偵查中向檢察官所為之陳述，除顯有不可信
    之情況者外，得為證據。刑事訴訟法第159條之2第2 項定有
    明定。證人即查獲本案之員警吳逸人，於96年5 月18日在偵
    查中所為之證言，經檢察官於供前告以偽證罪之處罰並命之
    具結，且觀其形式，亦屬連續陳述而查無可疑，檢察官實無
    對員警非法取供必要，因認其「任意性」及「信用性」俱已
    足供擔保，而無「顯不可信」之情況，依刑事訴訟法第 159
    條之2第2項規定，有證據能力，得作為本案審判之證據。
  (二)刑事訴訟法第159條之5明定：「被告以外之人於審判外之陳
    述，雖不符前4 條之規定，而經當事人於審判程序同意作為
    證據，法院審酌該言詞陳述或書面陳述作成時之情況，認為
    適當者，亦得為證據。」、「當事人、代理人或辯護人於法
    院調查證據時，知有第159條第1項不得為證據之情形，而未
    於言詞辯論終結前聲明異議者，視為有前項之同意。」其立
    法理由在於傳聞證據未經當事人之反對詰問予以核實，乃排
    斥其證據能力。惟當事人如放棄對原供述人之反對詰問權，
    於審判程序表示同意該等傳聞證據可作為證據，此時，法院
    除認該傳聞證據欠缺適當性外，自可承認其證據能力。再者
    ，當事人、代理人或辯護人於調查證據時，知有刑事訴訟法
    第159條第1項不得為證據之情形，卻表示「對於證據調查無
    異議」、「沒有意見」等意思，而未於言詞辯論終結前聲明
    異議者，應視為已有將該等傳聞證據採為證據之同意（刑事
    訴訟法第159條之5立法理由參照）。本案中證人即被害人丁○○、辛○○、己○○、戊○○、乙○○、甲○○、子○○
    、壬○○、鄧吉信及癸○○○於警詢中之證言，均屬被告以
    外之人於審判外之言詞陳述，性質上屬傳聞證據，然因本院
    於審理期日調查證據時，提示上開10位證人於警詢中之證言
    ，並告以其要旨，讓公訴人、被告表示意見，其等均知有刑
    事訴訟法第159條第1項不得為證據之情形，猶皆未於言詞辯
    論終結前聲明異議，自應視為已有將該等傳聞證據採為證據
    之同意。是依刑事訴訟法第159條之5之規定，該10位證人於
    警詢中之證言，應有證據能力，可採為認定被告犯罪之證據
    。
貳、事實認定部分：
一、訊據被告庚○○矢口否認有為事實欄所載之犯行，略以：「
    我確實沒有去偷，我當時有受到警察的拳打腳踢，要我配合
    警察的要求承認竊盜，這些地址都是警察帶我去，要我指著
    門牌給他們拍照，說我是在該地點偷竊東西，這些都是警察
    要我認的，我根本沒有做這些案子。警察是先帶我去拍照，
    再對我拳打腳踢。當時我父親過世，我在家裡處理喪事，我
    父親是在95年10月13日過世，95年11月26日出殯，有訃文可
    證，我從95年10月30日之後就一直在家裡，當時因為我父親
    過世，我在家裡辦喪事，我沒有到基隆竊盜。當天移送地檢
    署後，我有對檢察官承認涉嫌其中4 件竊盜案件，偵訊筆錄
    所記載的確實是我講的話，當時檢察官並沒有逼我講，是我
    自己講錯了，是因為我在警局的時候，警察要我在偵訊的時
    候向檢察官承認犯這4 件，才做這樣的回答，事來我想想這
    樣的回答是不對的，我真的沒有做，我回答錯誤。當時我有
    告訴檢察官我被警察拳打腳踢，檢察官要我去驗傷，但是我
    沒有去。我是清白的，我是被警察莫名其妙栽贓的」等語置
    辯。
二、惟查：
  (一)上開事實，業據被告庚○○於警詢中自白明確，核與證人即
    被害人丁○○、辛○○、己○○、戊○○、乙○○、甲○○
    、子○○、壬○○、鄧吉信及癸○○○於警詢中證述之被害
    情節相符，並有被告帶同警員前往指認竊盜現場之相片附卷
    可稽，足認被告之自白與事實相符，可以採信。
  (二)被告雖辯稱係警員對之拳打腳踢後栽贓云云。然查，上開事
    實欄所載之10件竊盜案件，均未經被害人報案，此節業據證
    人即被害人丁○○、辛○○、己○○、戊○○、乙○○、甲○○、子○○、壬○○、鄧吉信及癸○○○於警詢中證述屬
    實，顯然警員吳逸人在被告於96年1 月24日警詢中自首前，
    根本不知有該10件竊盜案件發生，若非被告主動供出，警員
    吳逸人如何能就未知之事項栽贓予被告。再者，若無該10件
    竊盜案件存在，與被告並無仇隙之證人即被害人丁○○、辛○○、己○○、戊○○、乙○○、甲○○、子○○、壬○○
    、鄧吉信及癸○○○等10人，豈會於警詢中無端證述確實遭
    竊等情，益徵被告確實犯有該10件竊盜案件。又，依卷附台
    灣高等法院被告前案紀錄表之記載，可知被告前科累累，並
    非初受警詢之人，若其確於警詢中遭員警拳打腳踢，豈有在
    移送檢察官偵訊時不據理力爭，反而配合警員之要求，仍然
    承認犯下其中4 件竊盜案之理，被告所稱遭員警拳打腳踢云
    云，諉無可採。至於被告當庭提出訃文1 份，證明其父於95
    年11月13日過世，同月26日出殯，並稱其從95年10月30日之
    後就一直在萬里家裡辦喪事，沒有到基隆竊盜云云，然查，
    被告犯下10件竊盜案件之時間，係自95年12 月底，至96年1
    月初，顯然係在被告之父出殯後一個月所為，尤其基隆與萬
    里相距甚近，交通發達，被告往返作案並無困難，此節難為
    被告有利之認定。
  (三)綜上所述，被告有為事實欄所載之10件竊盜犯行，罪證明確
    ，犯行洵堪認定，自應依法論科。
、論罪科刑部分：
    核被告所為事實欄所載之10 件犯罪行為，均係犯刑法第320
    條第1 項之竊盜罪。被告所犯上開10罪間，犯意各別，罪名
    互異，應分論併罰。被告有事實欄所載之科刑執行情形，有
    台灣高等法院被告前案紀錄表在卷可稽，其於受有期徒刑之
    執行完畢後，5 年內再故意犯有期徒刑以上之罪，均為累犯
    ，應依刑法第47條第1 項之規定加重其刑。又被告於10件竊
    盜案件之犯罪未發覺前，主動向員警吳逸人自首之事實，業
    據被告於警詢中供承不諱，並經證人即警員吳逸人於偵查中
    證述屬實，是被告於犯罪未發覺前自首，並接受裁判，均應
    依刑法第62條前段之規定減輕其刑，並先加後減之。爰審酌
    被告不思憑藉正當管道獲取財物，竟以行竊之方式取之，觀
    念實不足取，兼及其手段尚屬平和，所竊取之財物價值不高
    ，暨自首後復否認犯行態度非佳等一切情狀，分別量處如附
    表所示之刑，並定其應執行刑如主文所示，以示懲儆。
肆、無罪部分：
一、公訴意旨另以：被告庚○○於95年12月底某日，在基隆市○○街141號1樓倉庫內（起訴書誤載為龍安街141 號），竊取
    丑○○所有，置放該處價值約8000元之餅乾、泡麵及價值約
    4000元之白鐵架（起訴書漏載白鐵架）。因認被告此部分亦
    涉有刑法第320條第1項之竊盜罪云云。
二、按「犯罪事實應依證據認定之，無證據不得認定犯罪事實」
    、「被告或共犯之自白，不得作為有罪判決之唯一證據，仍
    應調查其他必要之證據，以察其是否與事實相符」，刑事訴
    訟法第154條第2項、第156條第2項分別定有明文。又犯罪事
    實之認定，應憑真實之證據，倘證據是否真實尚欠明確，自
    難以擬制推測之方法，為其判斷之基礎；而認定犯罪事實之
    證據係指足以認定被告確有犯罪行為之積極證據而言，該項
    證據自須適合於被告犯罪事實之認定，始得採為斷罪資料，
    最高法院著有53年台上字第656 號、29年上字第3105號判例
    可參。且刑事訴訟上證明之資料，無論其為直接或間接證據
    ，均須達於通常一般之人均不致有所懷疑，而得確信其為真
    實之程度，始得據為有罪之認定，若其關於被告是否犯罪之
    證明未能達此程度，而有合理懷疑之存在，致使無從形成有
    罪之確信，根據「罪證有疑，利於被告」之證據法則，即不
    得遽為不利被告之認定，亦有最高法院76年台上字第4986號
    判例可稽。
三、經查，被告雖於警詢中自白有至基隆市○○街141 號行竊，
    並供稱係進入屋內竊取鋁門窗等語；然證人即被害人丑○○
    卻於警詢中證稱「龍安街141號是我家，我家住在2樓，因我
    在該處1 樓開設便利商店，該處會堆放餅乾、泡麵等物品，
    我是要拿物品到店內才發現遭竊，被偷走價值約8000元之餅
    乾、泡麵及屋內的一個價值約4000元的白鐵架子」等語，查
    其證述之被害情節，明顯與被告自白內容不符，該次竊盜，
    無法排除係其他竊賊所為，故證人丑○○之證言，難為被告
    自白之補強證據。此外，復查無其他事證可充被告上開自白
    之佐證，依照首揭說明，不得徒憑被告之自白即作為此部分
    有罪判決之唯一證據，被告此部分竊盜罪嫌既有未足，自應
    為無罪之諭知。
據上論斷，應依刑事訴訟法第299條第1項前段、第301條第1項，
刑法第320條第1項、第47條第1項、第62條前段、第51條第5款，
刑法施行法第1之1條，判決如主文。
本案經檢察官丙○○到庭執行職務。
中　　華　　民　　國　　96　　年　　7 　　月　　6 　　日
                  刑事第二庭法  官  王福康
以上正本證明與原本無異。
對於本件判決如有不服，應於收受送達後10日內，向本院提出上
訴書狀，上訴於臺灣高等法院，並按他造當事人人數附具繕本。
中　　華　　民　　國　　96　　年　　7 　　月　　6 　　日
                            書記官  王月娥
【附錄論罪法條】
刑法第320條第1項
    意圖為自己或第三人不法之所有，而竊取他人之動產者，為
    竊盜罪，處5年以下有期徒刑、拘役或5百元以下罰金。
【附表】
┌──────┬────────────────┬────────────┐
│犯 罪 事 實 │     所    犯    法    條       │   論  處  之  罪  刑   │
├──────┼────────────────┼────────────┤
│事實欄一(一)  │刑法第320條第1項、第47條第1項、 │庚○○竊盜，累犯，處有期│
│            │第62條前段                      │徒刑貳月。              │
├──────┼────────────────┼────────────┤
│事實欄一(二)  │刑法第320條第1項、第47條第1項、 │庚○○竊盜，累犯，處有期│
│            │第62條前段                      │徒刑貳月。              │
├──────┼────────────────┼────────────┤
│事實欄一(三)  │刑法第320條第1項、第47條第1項、 │庚○○竊盜，累犯，處有期│
│            │第62條前段                      │徒刑貳月。              │
├──────┼────────────────┼────────────┤
│事實欄一(四)  │刑法第320條第1項、第47條第1項、 │庚○○竊盜，累犯，處有期│
│            │第62條前段                      │徒刑貳月。              │
├──────┼────────────────┼────────────┤
│事實欄一(五)  │刑法第320條第1項、第47條第1項、 │庚○○竊盜，累犯，處有期│
│            │第62條前段                      │徒刑貳月。              │
├──────┼────────────────┼────────────┤
│事實欄一(六)  │刑法第320條第1項、第47條第1項、 │庚○○竊盜，累犯，處有期│
│            │第62條前段                      │徒刑貳月。              │
├──────┼────────────────┼────────────┤
│事實欄一(七)  │刑法第320條第1項、第47條第1項、 │庚○○竊盜，累犯，處有期│
│            │第62條前段                      │徒刑貳月。              │
├──────┼────────────────┼────────────┤
│事實欄一(八)  │刑法第320條第1項、第47條第1項、 │庚○○竊盜，累犯，處有期│
│            │第62條前段                      │徒刑貳月。              │
├──────┼────────────────┼────────────┤
│事實欄一(九)  │刑法第320條第1項、第47條第1項、 │庚○○竊盜，累犯，處有期│
│            │第62條前段                      │徒刑貳月。              │
├──────┼────────────────┼────────────┤
│事實欄一(十)  │刑法第320條第1項、第47條第1項、 │庚○○竊盜，累犯，處有期│
│            │第62條前段                      │徒刑貳月。              │
└──────┴────────────────┴────────────┘
